【裁判字號】    92,易,1117
【裁判日期】    920502
【裁判案由】    傷害
【裁判全文】
臺灣臺中地方法院刑事判決                        九十二年度易字第一一一七號
    公  訴  人  臺灣臺中地方法院檢察署檢察官
    被      告  乙○○
右列被告因傷害案件，經檢察官提起公訴（九十一年度偵字第一六四九七號），本院
判決如左：
    主  文
乙○○傷害人之身體，處有期徒刑陸月，如易科罰金，以參佰元折算壹日。
    事  實
一、乙○○前先後因恐嚇取財案件，分別經臺灣高等法院臺中分院於民國九十二年間
    判處有期徒刑四年六月及五年，均於刑期執行完畢或赦免後強制工作三年確定，
    經送監執行，現仍在監執行中（與本件不構成累犯）。其於九十一年四月二十五
    日下午三時許，在臺中市○○區○○路一段六十八號住處，因認甲○○與之有債
    務糾紛，雙方發生爭吵，竟基於普通傷害之故意，徒手以拳毆擊，復持其所有鐵
    條毆打及以幼兒腳踏車丟擲甲○○，致甲○○受有頭部外傷合併腦震盪、左胸及
    背部挫傷、臉部挫傷等傷害。
二、案經甲○○告訴臺灣臺中地方法院檢察署檢察官偵查起訴。
    理  由
一、訊據被告乙○○就其於九十一年四月二十五日下午三時許，在臺中市○○區○○
    路一段六十八號住處，因認告訴人甲○○與之有債務糾紛，雙方發生爭吵拉扯，
    復持其所有鐵條毆打及以幼兒腳踏車丟擲告訴人之事實均坦承不諱，惟另辯稱幼
    兒腳踏車並未丟到告訴人云云。經查：被告徒手及以鐵條毆打告訴人並以幼兒腳
    踏車丟擲告訴人一節，業據告訴人迭於偵查中及本院審理指訴明確，核與在場目
    擊證人賴建誠於偵審中證述情節相符，而告訴人確受有頭部外傷合併腦震盪、左
    胸及背部挫傷、臉部挫傷等傷害一節，有林新醫院診斷證明書一份在卷可參。被
    告雖辯並以丟擲幼兒腳踏車並未擊中告訴人云云，惟告訴人指訴被告確有丟擲幼
    兒腳踏車並擊中其頭部一節，核與林新醫院診斷證明書記載告訴人受有頭部外傷
    合併腦震盪之傷害之受傷部位相侔，而證人賴建誠於本院審理中亦證稱被告確有
    丟擲幼兒腳踏車，且好像有擊中告訴人等語，足徵被告確有持幼兒腳踏車毆擊告
    訴人成傷之事實。綜上諸情以觀，本院認被告確有徒手及持鐵條及幼兒腳踏車毆
    打告訴人成傷之情事，本件事證已臻明確，被告犯行堪以認定，應予依法論科。
二、核被告乙○○所為，係犯刑法第二百七十七條第一項之普通傷害罪。爰審酌被告
    因自認債務問題即率而毆打告訴人之動機、目的、徒手及持鐵條及幼兒腳踏車毆
    打告訴人之手段，而告訴人受有頭部外傷合併腦震盪、左胸及背部挫傷、臉部挫
    傷等傷害，且於九十一年四月二十六日住院至九十一年四月二十九日出院，住院
    有嚴重頭暈、頭痛及短暫意識喪失之現象等情，有上開診斷證明書可憑，足徵告
    訴人所受之傷勢非輕，惟被告事後尚能坦承大部分事實之態度等一切情狀，量處
    如主文所示之刑，並諭知易科罰金之折算標準，以資懲儆。又被告用以毆打告訴
    人之鐵條及幼兒腳踏車雖均係被告所有且為犯罪所用之物，惟並非違禁物，且未
    據扣案，形體不明，為免執行困難，本院不為沒收之諭知，附此敘明。
據上論斷，應依刑事訴訟法第二百九十九條第一項前段，刑法第二百七十七條第一項
、第四十一條第一項前段，罰金罰鍰提高標準條例第一條前段、第二條，判決如主文
。
中      華      民      國      九十二      年      五      月    二    日
                                    臺灣臺中地方法院刑事第二庭
                                        法  官  陳  葳
右正本證明與原本無異
如不服本判決，應於收受本判決後十日內向本院提出上訴書狀，其未敘述上訴理由者
，並得於提起上訴後十日內向本院補提理由書狀（均須按他造當事人之人數附繕本）
「切勿逕送上級法院」
                                        書記官
中      華      民      國      九十二      年      五      月    二    日
附錄法條：
刑法第二百七十七條第一項：
傷害人之身體或健康者，處三年以下有期徒刑、拘役或一千元以下罰金。


司法院資訊處製作；財團法人民間司法改革基金會備份。
